臺灣高等法院刑事裁定
109年度聲字第4739號
聲  請  人  臺灣高等檢察署檢察官
受  刑  人  黃嵩閔



上列聲請人因受刑人數罪併罰有二裁判以上，聲請定其應執行之
刑（109年度執聲字第2438號），本院裁定如下：
    主  文
黃嵩閔因犯如附表所示之罪，所處如附表所示之刑，應執行有期
徒刑貳年捌月。
    理  由
一、聲請意旨略以：受刑人黃嵩閔因詐欺等數罪，先後經判決確
    定如附表，應依刑法第53條、第51條第5款，定其應執行之
    刑，爰依刑事訴訟法第477條第1項聲請裁定等語。
二、按數罪併罰，有二裁判以上者，依刑法第51條規定，定其應
    執行之刑，數罪併罰，宣告多數有期徒刑者，於各刑中之最
    長期以上，各刑合併之刑期以下，定其刑期。但不得逾30年
    ，刑法第53條、第51條第5款定有明文。
三、經查，受刑人黃嵩閔所犯如附表所示之罪，先後經臺灣新北
    地方法院、臺灣臺北地方法院及本院判處如附表所示之刑，
    均經分別確定在案，有各該判決及本院被告前案紀錄表各1
    份在卷可稽。茲檢察官聲請定其應執行之刑，本院審核認聲
    請為正當。參酌受刑人所犯數罪均為詐欺罪，且犯罪時間亦
    集中在民國107年1月間，非難重複性高，暨其整體犯行的應
    罰適當性、各罪之不法性及貫徹刑法量刑之理念規範，爰依
    前揭說明定其應執行之刑。
四、依刑事訴訟法第477條第1項，刑法第53條、第51條第5款，
    裁定如主文。
中　　華　　民　　國　　109 　年　　12　　月　　16　　日
                  刑事第二十五庭審判長法　官  邱滋杉
                                      法　官  黃翰義
                                      法　官  陳彥年
以上正本證明與原本無異。
如不服本裁定，應於收受送達後五日內向本院提出抗告狀。
                                      書記官  彭秀玉
中　　華　　民　　國　　109 　年　　12　　月　　16　　日
附表：
編號  1 2 3 罪名  詐欺 詐欺 詐欺 宣告刑  有期徒刑1年 有期徒刑1年 有期徒刑1年4月 犯罪日期  107年1月15日 107年1月9日 107年1月19日 偵查機關年度案號  新北地檢107年度偵字第15183號 臺北地檢107年度偵字第3916、4567、8918、12088、12178號 臺北地檢107年度偵字第3916、4567、8918、12088、12178號 最後事實審 法院 臺灣新北地方法院 臺灣高等法院 臺灣高等法院  案號 108年度審訴字第945號 107年度金上訴字第50號、107年度上訴字第2716號 107年度金上訴字第50號、107年度上訴字第2716號  判決日期 108年7月25日 107年12月20日 107年12月20日 確定判決 法院 臺灣新北地方法院 最高法院 最高法院  案號 108年度審訴字第945號 108年度台上字第3913號 108年度台上字第3913號  確定日期 108年8月26日 109年3月25日 109年3月25日 是否為得易科罰金之案件  否 否 否 備註  新北地檢108年度執字第14032號 臺北地檢109年度執字第2320號 臺北地檢109年度執字第2320號   編號1至18所示之罪，經臺灣臺北地方法院109年度聲字第1928號裁定應執行有期徒刑2年4月確定   

編號  4 5 6 罪名  詐欺 詐欺 詐欺 宣告刑  有期徒刑1年1月 有期徒刑1年1月 有期徒刑1年 犯罪日期  107年1月26日 107年1月24日 107年1月27日 偵查機關年度案號  臺北地檢107年度偵字第3916、4567、8918、12088、12178號 臺北地檢108年度偵字第5083、5084、5085、5086、5087、5088號 臺北地檢108年度偵字第5083、5084、5085、5086、5087、5088號 最後事實審 法院 臺灣高等法院 臺灣臺北地方法院 臺灣臺北地方法院  案號 107年度金上訴字第50號、107年度上訴字第2716號 108年度訴字第296、297號 108年度訴字第296、297號  判決日期 107年12月20日 109年1月9日 109年1月9日 確定判決 法院 最高法院 臺灣高等法院 臺灣高等法院  案號 108年度台上字第3913號 109年度上訴字第679號 109年度上訴字第679號  確定日期 109年3月25日 109年3月30日 109年3月30日 是否為得易科罰金之案件  否 否 否 備註  臺北地檢109年度執字第2320號 ⒈臺北地檢109年度執字第2262號 ⒉編號5至18所示之罪，經臺灣臺北地方法院108年度訴字第296、297號判決應執行有期徒刑1年8月，並經本院判決駁回上訴確定    編號1至18所示之罪，經臺灣臺北地方法院109年度聲字第1928號裁定應執行有期徒刑2年4月確定   

編號  7 8 9 罪名  詐欺 詐欺 詐欺 宣告刑  有期徒刑1年2月 有期徒刑1年2月 有期徒刑1年1月 犯罪日期  107年1月25日 107年1月25日 107年1月24日至同年月25日 偵查機關年度案號  臺北地檢108年度偵字第5083、5084、5085、5086、5087、5088號 臺北地檢108年度偵字第5083、5084、5085、5086、5087、5088號 臺北地檢108年度偵字第5083、5084、5085、5086、5087、5088號 最後事實審 法院 臺灣臺北地方法院 臺灣臺北地方法院 臺灣臺北地方法院  案號 108年度訴字第296、297號 108年度訴字第296、297號 108年度訴字第296、297號  判決日期 109年1月9日 109年1月9日 109年1月9日 確定判決 法院 臺灣高等法院 臺灣高等法院 臺灣高等法院  案號 109年度上訴字第679號 109年度上訴字第679號 109年度上訴字第679號  確定日期 109年3月30日 109年3月30日 109年3月30日 是否為得易科罰金之案件  否 否 否 備註  ⒈臺北地檢109年度執字第2262號 ⒉編號5至18所示之罪，經臺灣臺北地方法院108年度訴字第296、297號判決應執行有期徒刑1年8月，並經本院判決駁回上訴確定     編號1至18所示之罪，經臺灣臺北地方法院109年度聲字第1928號裁定應執行有期徒刑2年4月確定   

編號  10 11 12 罪名  詐欺 詐欺 詐欺 宣告刑  有期徒刑1年 有期徒刑1年1月 有期徒刑1年1月 犯罪日期  107年1月24日 107年1月18日 107年1月22日 偵查機關年度案號  臺北地檢108年度偵字第5083、5084、5085、5086、5087、5088號 臺北地檢108年度偵字第5083、5084、5085、5086、5087、5088號 臺北地檢108年度偵字第5083、5084、5085、5086、5087、5088號 最後事實審 法院 臺灣臺北地方法院 臺灣臺北地方法院 臺灣臺北地方法院  案號 108年度訴字第296、297號 108年度訴字第296、297號 108年度訴字第296、297號  判決日期 109年1月9日 109年1月9日 109年1月9日 確定判決 法院 臺灣高等法院 臺灣高等法院 臺灣高等法院  案號 109年度上訴字第679號 109年度上訴字第679號 109年度上訴字第679號  確定日期 109年3月30日 109年3月30日 109年3月30日 是否為得易科罰金之案件  否 否 否 備註  ⒈臺北地檢109年度執字第2262號 ⒉編號5至18所示之罪，經臺灣臺北地方法院108年度訴字第296、297號判決應執行有期徒刑1年8月，並經本院判決駁回上訴確定     編號1至18所示之罪，經臺灣臺北地方法院109年度聲字第1928號裁定應執行有期徒刑2年4月確定   

編號  13 14 15 罪名  詐欺 詐欺 詐欺 宣告刑  有期徒刑1年 有期徒刑1年 有期徒刑1年 犯罪日期  107年1月21日 107年1月21日 107年1月21日 偵查機關年度案號  臺北地檢108年度偵字第5083、5084、5085、5086、5087、5088號 臺北地檢108年度偵字第5083、5084、5085、5086、5087、5088號 臺北地檢108年度偵字第5083、5084、5085、5086、5087、5088號 最後事實審 法院 臺灣臺北地方法院 臺灣臺北地方法院 臺灣臺北地方法院  案號 108年度訴字第296、297號 108年度訴字第296、297號 108年度訴字第296、297號  判決日期 109年1月9日 109年1月9日 109年1月9日 確定判決 法院 臺灣高等法院 臺灣高等法院 臺灣高等法院  案號 109年度上訴字第679號 109年度上訴字第679號 109年度上訴字第679號  確定日期 109年3月30日 109年3月30日 109年3月30日 是否為得易科罰金之案件  否 否 否 備註  ⒈臺北地檢109年度執字第2262號 ⒉編號5至18所示之罪，經臺灣臺北地方法院108年度訴字第296、297號判決應執行有期徒刑1年8月，並經本院判決駁回上訴確定     編號1至18所示之罪，經臺灣臺北地方法院109年度聲字第1928號裁定應執行有期徒刑2年4月確定   

編號  16 17 18 罪名  詐欺 詐欺 詐欺 宣告刑  有期徒刑1年 有期徒刑1年 有期徒刑1年 犯罪日期  107年1月21日 107年1月21日 107年1月21日 偵查機關年度案號  臺北地檢108年度偵字第5083、5084、5085、5086、5087、5088號 臺北地檢108年度偵字第5083、5084、5085、5086、5087、5088號 臺北地檢108年度偵字第5083、5084、5085、5086、5087、5088號 最後事實審 法院 臺灣臺北地方法院 臺灣臺北地方法院 臺灣臺北地方法院  案號 108年度訴字第296、297號 108年度訴字第296、297號 108年度訴字第296、297號  判決日期 109年1月9日 109年1月9日 109年1月9日 確定判決 法院 臺灣高等法院 臺灣高等法院 臺灣高等法院  案號 109年度上訴字第679號 109年度上訴字第679號 109年度上訴字第679號  確定日期 109年3月30日 109年3月30日 109年3月30日 是否為得易科罰金之案件  否 否 否 備註  ⒈臺北地檢109年度執字第2262號 ⒉編號5至18所示之罪，經臺灣臺北地方法院108年度訴字第296、297號判決應執行有期徒刑1年8月，並經本院判決駁回上訴確定     編號1至18所示之罪，經臺灣臺北地方法院109年度聲字第1928號裁定應執行有期徒刑2年4月確定   

編號  19   罪名  詐欺   宣告刑  有期徒刑1年   犯罪日期  107年1月8日   偵查機關年度案號  臺北地檢107年度偵字3916、4567、12088、12178號   最後事實審 法院 臺灣高等法院    案號 109年度上更一字第72號    判決日期 109年9月3日   確定判決 法院 臺灣高等法院    案號 109年度上更一字第72號    確定日期 109年10月5日   是否為得易科罰金之案件  否   備註  臺北地檢109年度執字第6203號